臺灣花蓮地方法院民事裁定　　　　　　100年度家聲字第122號
聲　請　人　楊美麗
相　對　人　邱錦
上列當事人間聲請處分受監護宣告人之財產事件，本院裁定如下
：
    主  文
准許聲請人處分受監護宣告人邱錦所有坐落於花蓮縣花蓮市○
○段第0286地號土地（地目建、面積191平方公尺、權利範圍全
部）及其上同段第0361建號即門牌號碼花蓮縣花蓮市○○里○○
○街10號建物之不動產。
聲請程序費用由受監護宣告之人邱錦之財產負擔。
    理  由
一、按監護人對於受監護人之財產，非為受監護人之利益，不得
    使用、代為或同意處分。監護人為下列行為，非經法院許可
    ，不生效力：一、代理受監護人購置或處分不動產。二、代
    理受監護人，就供其居住之建築物或其基地出租、供他人使
    用或終止租賃。監護人不得以受監護人之財產為投資。但購
    買公債、國庫券、中央銀行儲蓄券、金融債券、可轉讓定期
    存單、金融機構承兌匯票或保證商業本票，不在此限。民法
    第1101條定有明文；又成年人之監護，準用關於未成年人監
    護之規定，民法第1113條亦定有明文。
二、本件聲請意旨略以：聲請人楊美麗為相對人邱錦（女、民
    國○○年○○月○日生、身分證統一編號：Ｚ000000000號）之女
    。相對人因患有高血壓心臟病伴有腦梗塞之腦動脈阻塞、關
    節緊縮等輕度肢體障礙，前經鈞院於100年5月25日以100年
    度監宣字第10號裁定宣告其為受監護宣告之人，並指定聲請
    人為其監護人，花蓮縣政府為會同開具財產清冊之人。花蓮
    縣政府嗣於100年8月12日向鈞院陳報受監護宣告人之財產清
    冊，業經鈞院於100年8月16日以100年度家聲字第98號准予
    備查。茲因受監護宣告人每月需支出相當之生活費、醫療費
    ，而監護人已將積蓄花費殆盡，擬將受監護宣告人邱錦所
    有坐落於花蓮縣花蓮市○○段第0286地號土地及其上同段第
    0361建號即門牌號碼花蓮縣花蓮市○○里○○○街10號建物
    之不動產出售，以所得之款項作為日後支出受監護宣告人生
    活費用，爰聲請准許聲請人處分相對人如主文所示之不動產
    等語。
三、聲請人主張之事實，經本院依職權調閱本院100年度監宣字
    第10號卷、100年度家聲字第98號卷查核無訛，並據聲請人
    提出土地登記謄本、建物登記謄本、財政部臺灣省北區國稅
    局財產歸屬資料清單、99年度綜合所得稅各類所得資料清單
    、郵政存簿儲金簿影本各1件為證。又聲請人主張邱錦每
    月約需52,100元之生活費用等情，經其提出養護中心收費標
    準及照顧計畫計算表在卷，經審閱計算表所載之費用，多係
    奶粉、尿布、尿管、鼻胃管、血糖試紙等食物、醫療、生活
    等類之物品或耗材及看護費用，審酌受監護宣告人邱錦現
    為嚴重失智且長期臥病在床、生活無法自理之病情，該等費
    用支出尚稱必要且合理。是以，聲請人為籌措其照護費用，
    聲請處分上揭土地及房屋，應屬受監護宣告人邱錦之利益
    。從而，本件聲請，核無不合，應予許可。爰裁定如主文。
四、末按監護人應以善良管理人之注意，執行監護職務。又監護
    人於執行監護職務時，因故意或過失，致生損害於受監護宣
    告之人者，應負賠償之責。且法院於必要時，得命監護人提
    出監護事務之報告、財產清冊或結算書，檢查監護事務或受
    監護宣告之人之財產狀況。民法第1113條準用同法第1100條
    、第1109條第1項、第1103條第2項規定均有明示。本件聲請
    人即監護人處分相對人之不動產，自應以善良管理人之注意
    ，執行監護職務，以維相對人之權益，併予敘明。
五、依非訟事件法第21條第1項、民法第1103條第1項後段，裁定
    如主文。
中    華    民    國   100    年    11    月    30    日
                      臺灣花蓮地方法院家事法庭
                                法  官  陳淑媛
以上正本係照原本作成。
如對本裁定抗告，須於裁定送達後10日之不變期間內，向本院提
出抗告狀，並繳納抗告費新臺幣1,000元。
中    華    民    國   100    年    11    月    30    日
                                書記官  唐千惠